【裁判字號】    97,易,1014
【裁判日期】    970430
【裁判案由】    竊盜
【裁判全文】
臺灣板橋地方法院刑事判決              97年度易字第1014號
公  訴  人  臺灣板橋地方法院檢察署檢察官
被      告  甲○○
                    （另案於臺灣臺北監獄臺北分監執行）
上列被告因竊盜等案件，經檢察官提起公訴（97年度偵字第1972
號），被告於審理中對被訴之事實為有罪陳述，本院裁定行簡式
審判程序，並判決如下：
    主  文
甲○○攜帶兇器毀壞門扇竊盜，未遂，累犯，處有期徒刑壹年貳
月，減為有期徒刑柒月。又竊盜，累犯，處有期徒刑壹年貳月，
減為有期徒刑柒月。應執行有期徒刑壹年。
    事  實
一、甲○○前有竊盜、偽造文書等犯罪科刑紀錄，執行完畢已逾
    五年；又於民國九十年間因強盜案件，經臺灣臺中地方法院
    以九十年度訴字第一七一五號判處有期徒刑五年六月，於九
    十年十一月二十二日撤回上訴而確定，於九十五年四月十九
    日假釋出監，至同年九月七日假釋期滿未經撤銷，以已執行
    論。詎其猶不知悔改，竟意圖為自己不法之所有，為下列之
    竊盜犯行：(一)甲○○於九十六年一月二十七日下午三時許，
    攜帶客觀上足以對人之生命、身體構成威脅且具有危險性而
    得作為兇器之螺絲起子一支，在臺北縣板橋市○○○路○段
    二十一號亞東紀念醫院五樓之血液透析室（即洗腎室），趁
    無人注意之際，手持上開螺絲起子，損壞該洗腎室大門之鎖
    頭後，侵入洗腎室內著手行竊，打開櫃子、抽屜並砸毀護理
    長辦公室之玻璃（所涉侵入他人建築物、毀損部分，均未據
    告訴），惟因未能尋得現金或有價值財物始作罷而不遂。(二)
    甲○○又於同年四月二十二日（起訴書誤載同月二十三日）
    下午二時許，假借探病之機會，至桃園縣大園鄉○○街二號
    大園敏盛醫院，以自備之鑰匙一支開啟該醫院職員詹玉如所
    使用之辦公室門鎖後，侵入該辦公室內竊取金飾十二件（合
    計價值新台幣〔下同〕三萬五千元；所涉侵入他人建築物部
    分，亦未據告訴）、現金七千元、SONY牌相機一台及郵票等
    物。嗣為警分別在上開二家醫院遭竊之洗腎室、辦公室內採
    得甲○○行竊時所食用之檳榔渣檢體各一個，經送內政部警
    政署刑事警察局鑑驗比對與甲○○之ＤＮＡ－ＳＴＲ型別相
    符後，始循線查悉上情。
二、案經臺北縣政府警察局板橋分局報請臺灣板橋地方法院檢察
    署檢察官偵查起訴。
    理  由
一、上揭事實，業據被告甲○○於警詢、偵查及本院審理中均坦
    承不諱，核與證人即亞東醫院護士李秀英、敏盛醫院職員詹
    玉如於警詢指證失竊之情節相符，且有亞東醫院失竊現場照
    片共十六幀、內政部警政署刑事警察局鑑驗書等件在卷可稽
    。被告上開自白，核與事實相符，堪以採信。本案事證明確
    ，被告犯行洵堪認定，應依法論科。
二、查被告甲○○至亞東醫院洗腎室行竊時所攜帶之螺絲起子，
    雖未據扣案，但被告於警詢供承其持上開螺絲起子破壞該醫
    院洗腎室之玻璃及櫃子等語，並有上開現場照片在卷可佐，
    堪認該螺絲起子係金屬材料製作且材質堅硬之器物，是被告
    若持該螺絲起子攻擊人體，客觀上足以對人之生命、身體構
    成危害，應屬刑法第三百二十一條第一項第三款之兇器無訛
    。是核被告如事實欄一(一)之行為，係犯刑法第三百二十一條
    第二項、第一項第二款、第三款之攜帶兇器毀壞門扇竊盜未
    遂罪；被告如事實欄一(二)之行為，係犯刑法第三百二十條第
    一項之普通竊盜罪。又被告前有如事實欄所載之犯罪執行完
    畢紀錄，有臺灣高等法院被告前案紀錄表在卷可稽，其於受
    有期徒刑執行完畢五年內，故意再犯本件有期徒刑以上之刑
    之二罪，均為累犯，應依法加重其刑。被告上述如事實欄一
    (一)所示之竊盜犯行，已著手於竊盜犯罪行為之實行而不遂，
    為未遂犯，依刑法第二十五條第二項規定減輕其刑，並依法
    先加後減之。另被告上開所犯攜帶兇器毀壞門扇竊盜未遂罪
    、普通竊盜既遂罪間，犯意各別，時間、行為不同，應予分
    論併罰。爰審酌被告前有竊盜犯罪紀錄，素行不佳，其至醫
    院行竊財物，對於社會治安造成之危害，及被告犯罪之動機
    、目的、手段、各該被害人所受之損害，迄未賠償被害人所
    受損害，兼衡被告國中畢業之智識程度（見被告警詢筆錄）
    ，暨其犯後坦承犯行之態度等一切情狀，分別量處如主文所
    示之刑，以資懲儆。
三、末查，中華民國九十六年罪犯減刑條例於九十六年七月十六
    日起施行，本件被告上開二次竊盜犯罪符合該條例第二條第
    一項第三款之情形，各應依法減其宣告刑二分之一，並依同
    條例第十條第一項規定，就上開二罪減刑後之刑，適用刑法
    第五十一條第五款規定，定其應執行之刑。至被告行竊時所
    用之螺絲起子及鑰匙，固係被告犯罪所用之物，但未據扣案
    ，且前經被告丟棄而不知去向，業據其供明在卷，上開工具
    復非違禁物，為免執行困難，爰不予宣告沒收，附此敘明。
據上論斷，應依刑事訴訟法第二百七十三條之一第一項、第二百
九十九條第一項前段，刑法第三百二十條第一項、第三百二十一
條第二項、第一項第二款、第三款、第二十五條第二項、第四十
七條第一項、第五十一條第五款，刑法施行法第一條之一，中華
民國九十六年罪犯減刑條例第二條第一項第三款、第七條、第十
條第一項，判決如主文。
本案經檢察官鄭潔如到庭執行職務。
中    華    民    國    97    年    4     月    30    日
                  刑事第十六庭  法  官  楊志雄
以上正本證明與原本無異
如不服本判決應於送達後10日內向本院提出上訴狀
                                書記官  陳春銘
中    華    民    國    97    年    4     月    30    日
附錄本案論罪科刑法條全文：
刑法第320條第1項
意圖為自己或第三人不法之所有，而竊取他人之動產者，為竊盜
罪，處5 年以下有期徒刑、拘役或5 百元以下罰金。
刑法第321條
犯竊盜罪而有左列情形之一者，處六月以上、五年以下有期徒刑
：
一、於夜間侵入住宅或有人居住之建築物、船艦或隱匿其內而犯
    之者。
二、毀越門扇、牆垣或其他安全設備而犯之者。
三、攜帶兇器而犯之者。
四、結夥三人以上而犯之者。
五、乘火災、水災或其他災害之際而犯之者。
六、在車站或埠頭而犯之者。
前項之未遂犯罰之。


司法院資訊處製作；財團法人民間司法改革基金會備份。
